臺灣臺南地方法院刑事判決
111年度交易字第567號
公  訴  人  臺灣臺南地方檢察署檢察官
被      告  買連坐


上列被告因公共危險案件，經檢察官提起公訴（111年度偵字第1
0598號），被告於本院準備程序中就被訴事實為有罪之陳述，經
本院告知簡式審判程序之旨，並聽取被告與公訴人之意見後，裁
定依簡式審判程序審理，判決如下：
    主  文
買連坐吐氣所含酒精濃度達每公升零點二五毫克以上而駕駛動力
交通工具，累犯，處有期徒刑捌月，併科罰金新臺幣貳萬元，罰
金如易服勞役，以新臺幣壹仟元折算壹日。
    事  實
一、買連坐於民國111年4月17日23時許起至同年月18日0時許止
    ，在臺南市○鎮區○○里○○00號住處飲用啤酒及紅酒後，明知
    吐氣所含酒精濃度達每公升0.25毫克以上者，不得駕駛動力
    交通工具，猶基於酒後駕駛動力交通工具之犯意，於同年月
    18日2時許，無照駕駛車牌號碼00-0000號自用小客車上路。
    嗣於同日3時許，行經臺南市新化區中正路與民生路口，因
    紅燈右轉為警攔檢盤查而發現其身上有酒味，乃於同日3時8
    分許，為警當場測得其吐氣所含酒精濃度達每公升1.03毫克
    ，始悉上情。
二、案經臺南市政府警察局新化分局報告臺灣臺南地方檢察署檢
    察官偵查起訴。
    理  由
一、本件被告買連坐所犯為死刑、無期徒刑、最輕本刑3年以上
    有期徒刑以外之罪，亦非高等法院管轄之第一審案件，其就
    被訴事實為有罪之陳述，經告知簡式審判程序之旨，並聽取
    檢察官及被告之意見後，本院依刑事訴訟法第273條之1第1
    項規定裁定進行簡式審判程序，是本案之證據調查，依同法
    第273條之2規定，不受同法第159條第1項、第161條之2、第
    161條之3、第163條之1，及第164條至第170條所規定證據能
    力認定及調查方式之限制，合先敘明。
二、上開犯罪事實，迭據被告於警詢、偵查及審理時供承不諱（
    警卷第3至11頁；偵卷第31至32頁；本院卷第32頁），並有
    臺南市政府警察局當事人酒精測定紀錄表、財團法人台灣商
    品檢測驗證中心呼氣酒精測試器檢定合格證書、臺南市○○○○
    ○○○○○道路○○○○○○○○○○○0○○○路○○○○○○○號查詢汽車駕駛人資
    料等件在卷可稽（警卷第13至17、23頁），足認被告任意性
    之自白確與事實相符，是本件事證明確，被告上開犯行洵堪
    認定，應予依法論科。
三、論罪科刑
㈠、核被告所為，係犯刑法第185條之3第1項第1款之吐氣所含酒
    精濃度達每公升0.25毫克以上而駕駛動力交通工具罪。
㈡、依照司法院釋字第775號解釋意旨及刑事訴訟法第161條第1項
    規定可知，檢察官就前階段被告構成「累犯事實」負擔主張
    及舉證責任，並就後階段被告依累犯規定「加重其刑事項」
    負擔主張及說明責任（最高法院110年度台上大字第5660號
    裁定意旨參照）。檢察官業已提出被告之刑案資料查註紀錄
    表、矯正簡表做為被告構成累犯事實之證據，有前開資料在
    卷可參（偵卷第19至24、27至28頁），應認足以證明被告累
    犯之事實。又檢察官於審理時主張被告一再犯與本案相同罪
    質之不能安全駕駛罪，請本院依累犯之規定加重其刑。而被
    告前因不能安全駕駛案件，經本院以105年度交易字第329號
    判處有期徒刑8月確定，被告於106年7月29日徒刑執行完畢
    出監，是被告受有期徒刑執行完畢後，5年內故意再犯本案
    有期徒刑以上之罪，為累犯，有臺灣高等法院被告前案紀錄
    表在卷可參。本院斟酌司法院釋字第775號解釋意旨，認被
    告於執行完畢後未及5年又再犯本案，且俱為相同罪質之犯
    罪，足見其刑罰反應力薄弱，而本案並無應處最低法定刑，
    又無刑法第59條規定得減輕之情形，且適用累犯加重規定時
    ，亦無超過其所應負擔罪責之情事，爰依刑法第47條第1項
    之規定加重其刑。
㈢、爰以行為人之責任為基礎，審酌被告除有前述刑事前案紀錄
    外，仍另有酒後駕車之公共危險案件，本次已係被告第7度
    因相同類型之案件為警查獲，其對酒後不能駕車及酒醉駕車
    之危險性當有甚為深刻之認識，被告竟仍漠視自己安危，罔
    顧法律禁止規範與公眾道路通行之安全，再度於酒後無照駕
    駛汽車行駛於道路，對公眾交通往來顯已造成高度危害，所
    為實無足取，亦顯見其無視法紀，更缺乏對其他用路人人身
    安全之尊重觀念，殊值非難，另考量被告本案吐氣所含酒精
    濃度為每公升1.03毫克，暨其犯後坦承犯行，態度尚可等一
    切情狀，兼衡其於審理時自述之教育程度、家庭經濟狀況（
    因涉及被告個人隱私，不予揭露，詳本院卷第34頁），併參
    酌其年齡、素行（參卷附臺灣高等法院被告前案紀錄表）、
    犯罪之動機、目的、手段、法益侵害程度等一切情狀，量處
    如主文所示之刑，併諭知罰金易服勞役之折算標準。
據上論斷，依刑事訴訟法第273條之1第1項、第299條第1項前段
，刑法第185條之3第1項第1款、刑法第47條第1項、第42條第3項
，刑法施行法第1條之1第1項，判決如主文。
本案經檢察官徐書翰提起公訴，檢察官陳于文到庭執行職務。
中　　華　　民　　國　　111 　年　　6 　　月　　21　　日
　　　　　　　　　刑事第三庭    法　官　茆怡文
以上正本證明與原本無異。
如不服本判決應於收受本判決後20日內向本院提出上訴書狀，並
應敘述具體理由。其未敘述上訴理由者，應於上訴期間屆滿後20
日內向本院補提理由書狀（均須按他造當事人之人數附繕本）「
切勿逕送上級法院」。 
　　　　　　　　　　　　　　　　書記官  薛雯庭
中　　華　　民　　國　　111 　年　　6 　　月　　21　　日
附錄論罪科刑法條：
刑法第185條之3第1項
駕駛動力交通工具而有下列情形之一者，處3年以下有期徒刑，
得併科30萬元以下罰金：
一、吐氣所含酒精濃度達每公升零點二五毫克或血液中酒精濃度
    達百分之零點零五以上。
二、有前款以外之其他情事足認服用酒類或其他相類之物，致不
    能安全駕駛。
三、服用毒品、麻醉藥品或其他相類之物，致不能安全駕駛。